【裁判字號】    98,小上,13
【裁判日期】    981230
【裁判案由】    清償債務
【裁判全文】
臺灣宜蘭地方法院民事裁定              98年度小上字第13號
上  訴  人  乙○○
被  上訴人  甲○○
上列當事人間請求清償債務事件，上訴人對於民國98年10月21日
本院羅東簡易庭98年度羅小字第222號民事小額判決提起上訴，
本院裁定如下：
    主  文
上訴駁回。
第二審訴訟費用新台幣壹仟伍佰元由上訴人負擔。
    理  由
一、按對於小額程序之第一審裁判之上訴，非以其違背法令為理
    由，不得為之；又提起上訴，上訴狀內應記載上訴理由，表
    明原判決所違背之法令及其具體內容，暨依訴訟資料合於該
    違背法令之具體事實，民事訴訟法第436條之24第2項、第43
    6條之25分別定有明文。且所謂違背法令，依同法第436條之
    32第2項準用第468條及第469條第1款至第5款規定，即依同
    法第468條規定，判決不適用法規或適用不當者，為違背法
    令；依同法第469條規定，判決有該條所列第1款至第5款情
    形之一者，為當然違背法令。是當事人提起上訴，如以同法
    第469條所列第1至5款為理由時，其上訴狀或理由書應表明
    該判決有合於各該條款規定情形之具體內容，及係依何訴訟
    資料合於該違背法令之具體事實。如依同法第468條規定，
    以原判決有不適用法規或適用法規不當為理由時，其上訴狀
    或理由書應表明該判決所違背之法令條項，或有關判例、解
    釋字號，或成文法以外之習慣或法理等及其具體內容，暨係
    依何訴訟資料合於該違背法令之具體事實。上訴狀或理由書
    如未依上述方式表明，或其所表明者顯與上開法條規定不合
    時，即難認為已合法表明上訴理由，其上訴自非合法，最高
    法院71年台上字第314號著有判例可資參照。
二、本件上訴意旨略以：上訴人與被上訴人經由土地代書即原審
    證人何明發、訴外人陳正和見證下簽訂房地買賣契約，房屋
    總價新台幣（下同）106萬元，上訴人向台北亞太商業銀行
    貸款83萬元，雙方簽訂買賣價金60萬元。關於第一期款15萬
    元，陳正和僅交付上訴人10萬元仲介服務費收據，代書何明
    發未監督被上訴人開立5萬元商業支票或現金，而第二期款5
    萬元，由陳正和私自扣下5萬元，僅交付伊5萬元借據。嗣伊
    訴請基隆地方法院、仁愛區公所調解委員會調解，陳正和始
    還清5萬元，爰依法提起上訴，請求廢棄原判決云云。經核
    其上訴理由狀所載內容，並未具體說明原審判決有何不適用
    法規或適用法規不當之情形，並揭示該法規之條項或其內容
    ，及合於民事訴訟法第469條所列各款之事實，自難認對該
    判決之如何違背法令已有具體之指摘，揆諸前揭說明，應認
    其上訴為不合法，應予駁回。
三、上訴人應負擔之第二審訴訟費用額確定為1,500元。
四、據上論結，本件上訴為不合法。爰依民事訴訟法第436條之
    32第2項、第444條第1項、第436條之19第1項、第95條、第
    78條，裁定如主文。
中    華    民    國    98    年    12    月    30    日
                  臺灣宜蘭地方法院民事庭
                      審判長法  官  楊麗秋
                            法  官  林翠華
                            法  官  張軒豪
正本與原本無異。
本裁定不得抗告。
中    華    民    國    98    年    12    月    31    日
                            書記官  謝佩欣

司法院資訊處製作；財團法人民間司法改革基金會備份。
